臺灣臺中地方法院民事判決　九十三年度重訴字第二二○號
　　原　　　告　　合作金庫銀行股份有限公司
　　法定代理人　　曾銘宗
　　訴訟代理人　　丁寧聖
　　　　　　　　　曾翠銀
　　被　　　告　　總福汽車股份有限公司
　　兼法定代理人　甲○○
　　被　　　告　　乙○○
右當事人間請求清償借款事件，經於民國九十三年六月三日言詞辯論期日終結，本院
判決如左：
    主      文
被告應連帶給付原告新臺幣壹億零貳佰貳拾萬零陸仟柒佰肆拾陸元，及按如附表所示
金額計算之利息、違約金。
訴訟費用由被告連帶負擔。
    事      實
甲、原告方面：
  一、聲明：如主文所示。
  二、陳述：被告總福汽車股份有限公司邀同被告甲○○、乙○○為連帶保證人，於
      民國八十九年三月十五日、九十二年六月廿二日、九十二年九月廿五日及九十
      二年十月三十日，分別向原告借款新臺幣（下同）貳佰萬元、肆仟陸佰萬元、
      壹仟萬元、仟萬元及壹仟伍佰萬元，約定利息除分別按週年利率百分之三（
      貳佰萬元借款部分）、基本放款利率加百分之二．二五（肆仟陸佰萬元借款部
      分）、基準利率加百分之○．五九（壹仟萬元及仟萬元借款部分）及基準利
      率（壹仟伍佰萬元借款部分）計算，並機動調整，最後清償期原定為九十九年
      三月十五日、一百零四年三月十五日、九十二年十二月廿二日、九十三年三日
      二十五日及九十三年四月三十日，另均約定逾期償付本息時，逾期在六個月以
      內者，按上開利率百分之十，超過六個月者，按上開利率百分之二十計付違約
      金，借款人喪失期限利益，並合意指定臺灣臺中地方法院為第一審管轄法院，
      且出具借據、授信約定書及連帶保證書交原告收執，被告總福汽車股份有限公
      司嗣自九十二年十二月二十二日、九十三年三月十五日、九十三年三月廿五日
      及九十三年三月三十日起，即未依約繳納本息，尚欠如附表所示之借款本金壹
      佰柒拾壹萬貳仟元、肆仟伍佰肆拾玖萬肆仟柒佰肆拾陸元、壹仟萬元、仟萬
      元及壹仟伍佰萬元未償，合計未償之借款本金總額為壹億零貳佰貳拾萬零陸仟
      柒佰肆拾陸元，原告爰依消費借貸及連帶保證之法律關係，訴請被告連帶給付
      壹億零貳佰貳拾萬零陸仟柒佰肆拾陸元及如附表所示之利息、違約金。
  三、證據：提出借據五紙、授信約定書三份、連帶保證書一份、放款帳務資料五份
      、被告總福汽車股份有限公司變更登記表一份為證（均為影本）。
乙、被告總福汽車股份有限公司及甲○○方面：均未於言詞辯論期日到場，亦未提出
    書狀作何聲明或陳述。
丙、被告乙○○方面：
  一、聲明：原告之訴駁回。
  二、陳述：被告乙○○確有擔任被告總福汽車股份有限公司向原告借款之連帶保證
      人之事實，但目前無力清償。
    理      由
一、本件被告總福汽車股份有限公司及被告甲○○未於言詞辯論期日到場，核無民事
    訴訟法第三百八十六條各款所列情形，爰依原告之聲請，就被告總福汽車股份有
    限公司及被告甲○○部分，由其一造辯論而為判決。
二、當事人對於他造主張之事實，於言詞辯論時不爭執者，視同自認；當事人對於他
    造主張之事實，已於相當時期受合法之通知，而於言詞辯論期日不到場，亦未提
    出準備書狀爭執者，準用第一項之規定，民事訴訟法第二百八十條第一項、第三
    項分別定有明文。
三、查本件原告主張被告總福汽車股份有限公司邀同被告甲○○、乙○○為連帶保證
    人，於八十九年三月十五日、九十二年六月廿二日、九十二年九月廿五日及九十
    二年十月三十日，分別向原告借款貳佰萬元、肆仟陸佰萬元、壹仟萬元、仟萬
    元及壹仟伍佰萬元，約定利息除分別按週年利率百分之三、基本放款利率加百分
    之二．二五、基準利率加百分之○．五九及基準利率計算，並機動調整，最後清
    償期原定為九十九年三月十五日、一百零四年三月十五日、九十二年十二月廿二
    日、九十三年三日二十五日及九十三年四月三十日，另均約定逾期償付本息時，
    逾期在六個月以內者，按上開利率百分之十，超過六個月者，按上開利率百分之
    二十計付違約金，借款人喪失期限利益。被告總福汽車股份有限公司嗣自九十二
    年十二月二十二日、九十三年三月十五日、九十三年三月廿五日及九十三年三月
    三十日起，即未依約繳納本息，尚欠如附表所示之借款本金壹佰柒拾壹萬貳仟元
    、肆仟伍佰肆拾玖萬肆仟柒佰肆拾陸元、壹仟萬元、仟萬元及壹仟伍佰萬元未
    償，合計為壹億零貳佰貳拾萬零陸仟柒佰肆拾陸元等情，業據提出借據五紙、授
    信約定書三份、連帶保證書一份、放款帳務資料五份為證（均為影本），核屬相
    符，且為被告乙○○所不爭執。另被告總福汽車股份有限公司及被告甲○○對原
    告主張之事實，已於相當時期受合法之通知，而於言詞辯論期日不到場，亦未提
    出準備書狀作何爭執。是原告上開主張，信屬實在。
四、從而，原告本於消費借貸及連帶保證之法律關係，訴請被告連帶給付壹億零貳佰
    貳拾萬零陸仟柒佰肆拾陸元及按如附表所示金額計算之利息、違約金，為有理由
    ，應予准許。
五、據上論結，原告之訴為有理由，依民事訴訟法第三百八十五條第一項前段、第八
    十五條第二項，判決如主文。
中　　　華　　　民　　　國　　九十三　　年　　　六　　　月　　　十七　　日
                                臺灣臺中地方法院民事第三庭
~B法      官　林宗成
右為正本係照原本作成
如不服本判決，應於判決送達後二十日內，向本院提出上訴狀。
中　　　華　　　民　　　國　　九十三　　年　　　六　　　月　　　十七　　日
~B法院書記官
~F0
 附    表：
┌──┬──────────────┬───────────┬────┬───────────────────┐
│編號│    金    額（新臺幣）      │利  息  計  算  期  間│週年利率│違  約  金  計  算  期  間、利  率    │
├──┼──────────────┼───────────┼────┼───────────────────┤
│一  │壹佰柒拾壹萬貳仟元          │自民國九十三年三月十五│三（％）│自九十三年四月十六日起至清償日止，逾期│
│    │                            │日起至清償日止。      │        │在六個月以內者，按上開利率之百分之十；│
│    │                            │                      │        │逾期超過六個月者，其超過部分，按上開利│
│    │                            │                      │        │率之百分之二十計算違約金。            │
├──┼──────────────┼───────────┼────┼───────────────────┤
│二  │肆仟伍佰肆拾玖萬肆仟柒佰肆拾│自民國九十三年三月十五│三．三九│自九十三年四月十六日起至清償日止，逾期│
│    │陸元                        │日起至清償日止。      │（％）  │在六個月以內者，按上開利率之百分之十；│
│    │                            │                      │        │逾期超過六個月者，其超過部分，按上開利│
│    │                            │                      │        │率之百分之二十計算違約金。            │
├──┼──────────────┼───────────┼────┼───────────────────┤
│三  │壹仟萬元                    │自民國九十二年十二月廿│三．五一│自九十三年一月廿三日起至清償日止，逾期│
│    │                            │二日起至清償日止。    │五（％）│在六個月以內者，按上開利率之百分之十；│
│    │                            │                      │        │逾期超過六個月者，其超過部分，按上開利│
│    │                            │                      │        │率之百分之二十計算違約金。            │
├──┼──────────────┼───────────┼────┼───────────────────┤
│四  │仟萬元                    │自民國九十三年三月廿五│三．五一│自九十三年四月廿六日起至清償日止，逾期│
│    │                            │日起至清償日止。      │五（％）│在六個月以內者，按上開利率之百分之十；│
│    │                            │                      │        │逾期超過六個月者，其超過部分，按上開利│
│    │                            │                      │        │率之百分之二十計算違約金。            │
├──┼──────────────┼───────────┼────┼───────────────────┤
│五  │壹仟伍佰萬元                │自民國九十三年三月三十│二．九二│自九十三年五月一日起至清償日止，逾期在│
│    │                            │日起至清償日止。      │五（％）│六個月以內者，按上開利率之百分之十；逾│
│    │                            │                      │        │期超過六個月者，其超過部分，按上開利率│
│    │                            │                      │        │之百分之二十計算違約金。              │
├──┼──────────────┴───────────┴────┴───────────────────┤
│合計│壹億零貳佰貳拾萬零陸仟柒佰肆拾陸元                                                                    │
└──┴───────────────────────────────────────────────────┘
